臺灣新北地方法院刑事判決
111年度審交易字第1228號
公  訴  人  臺灣新北地方檢察署檢察官
被      告  潘慶興



上列被告因過失傷害案件，經檢察官提起公訴（111年度偵字第3
4561號），被告於本院準備程序中就被訴事實為有罪之陳述，經
告知簡式審判程序之旨，並聽取當事人之意見後，經本院裁定行
簡式審判程序，判決如下：
    主  文
潘慶興犯過失傷害罪，處拘役叁拾伍日，如易科罰金，以新臺幣
壹仟元折算壹日。
    事  實
一、潘慶興於民國111年4月8日中午12時43分許，騎乘車牌號碼
　　000-000號普通重型機車，原停靠在新北市○○區○○路0段000
    號路邊（往五股方向），本應注意在劃有分向限制線（雙黃
    實線）之路段，不得迴車，而依當時天候晴、日間自然光線
    、柏油路面乾燥無缺陷、無障礙物、視距良好等情，並無不
    能注意之情事，竟疏未注意，即自上開路邊起駛，貿然跨越
    分向限制線（雙黃實線）迴轉至對向車道（往泰林路方向）
    ，適洪湘柔騎乘車牌號碼000-0000號普通重型機車自對向車
    道行駛至該處，見狀向右閃避（起訴書誤載為向左閃避），
    而與戴千淯（所涉過失傷害罪嫌部分，業經撤回告訴，另由
    臺灣新北地方檢察署檢察官為不起訴處分）所騎乘車牌號碼
    000-000號普通重型機車發生擦撞，致洪湘柔人車倒地，因
    而受有臉部挫傷及肢體多處挫擦傷等傷害。
二、案經洪湘柔訴由新北市政府警察局林口分局報告臺灣新北地
    方檢察署檢察官偵查起訴。　　
　　理  由
一、本案被告潘慶興所犯係死刑、無期徒刑、最輕本刑為3年以
    上有期徒刑以外之罪，且非高等法院管轄第一審案件，其於
    準備程序中就被訴事實為有罪之陳述，經本院告知簡式審判
    程序之旨，並聽取公訴人、被告之意見後，本院裁定進行簡
    式審判程序審理，則本案證據之調查，依刑事訴訟法第273
    條之2規定，自不受同法第159條第1項、第161條之2、第161
    條之3、第163條之1及第164條至第170條規定之限制，合先
    敘明。
二、認定犯罪所憑之證據及理由：
(一)前揭犯罪事實，業據被告於本院準備程序及審理時坦承不諱
    ，核與證人即告訴人洪湘柔於警詢及偵查中證述之情節相符
    (見偵字卷第27至33頁、第94至95頁)，並有天主教輔仁大學
    附設醫院診斷證明書、道路交通事故現場圖、道路交通事故
    調查報告表（一）（二）各1份、現場及車輛照片24張、監
    視器錄影畫面翻拍照片5張、新北市政府警察局道路交通事
    故初步分析研判表1紙（見偵字卷第35頁、第37至41頁、第5
    1至57頁、第59至63頁、第101頁）等在卷可稽。　
(二)按駕駛人駕駛汽車（包括機車），應遵守道路交通標誌、標
    線、號誌之指示；在設有禁止迴車標誌或劃有分向限制線，
    禁止超車線、禁止變換車道線之路段，不得迴車。而分向限
    制線係用以劃分路面成雙向車道，禁止車輛跨越行駛，並不
    得迴轉；本標線為雙黃實線，線寬及間隔均為10公分，道路
    交通安全規則第90條第1項、第106條第2款，道路交通標誌
    標線號誌設置規則第165條第1項、第2項分別定有明文。查
    ，被告係智識程度正常之成年人，且領有合格駕駛執照，騎
    乘機車上路，依法即負有上述之注意義務，及參以案發時為
    天候晴、日間自然光線、柏油路面乾燥無缺陷、無障礙物、
    視距良好等狀況，有上開道路交通事故調查報告表（一）在
    卷可參，並無不能注意之情事，竟疏未注意遵守上開交通安
    全規定，貿然跨越分向限制線迴轉至對向車道內，因而肇致
    本件事故發生，堪認被告就本件交通事故之發生為有過失甚
    明。
(三)查本案事故發生前，被告騎乘機車違規迴轉至對向車道時，
    係與告訴人所騎機車行駛在同向同車道乙節，有監視器錄影
    畫面翻拍照片在卷足徵，故本案尚無道路交通安全規則關於
    「禮讓直行車先行」規定之適用。是公訴意旨認被告負有此
    部分之注意義務，容有誤會，附此敘明。
(四)又告訴人所受前揭傷害係因本件交通事故所致，而本件交通
    事故復因被告上開過失行為所致，是被告上開過失肇事行為
    與告訴人所受傷害結果間，具有相當之因果關係。綜上，本
    案事證明確，被告犯行堪予認定，應依法論科。
三、論罪科刑：　　
    核被告所為，係犯刑法第284條前段之過失傷害罪。爰以行
    為人之責任為基礎，審酌被告騎乘機車未能遵守交通安全規
    則，謹慎操控，以維自身及其他用路人之安全，貿然跨越分
    向限制線迴轉至對向車道內，因而發生本件交通事故，並致
    告訴人受有前揭傷勢，所為應予非難；兼衡被告前無犯罪紀
    錄，素行尚佳，有臺灣高等法院被告前案紀錄表在卷可佐，
    並參以其於本院審理時自陳高中畢業之智識程度、家庭生活
    與經濟狀況（見本院簡式審判筆錄第4至5頁）、過失情節、
    告訴人所受傷勢情形，及被告犯後坦承犯行，惟未能與告訴
    人和解賠償損害之犯後態度等一切情狀，量處如主文所示之
    刑，並諭知易科罰金之折算標準。
據上論斷，應依刑事訴訟法第273條之1第1項、第299條第1項前
段，刑法第284條前段、第41條第1項，刑法施行法第1條之1第1
項，判決如主文。
本案經檢察官楊唯宏偵查起訴，由檢察官黃明絹到庭執行職務。
中　　華　　民　　國　　111 　年　　12　　月　　7 　　日
　　　　　　　　　刑事第二十五庭    法　官  白光華
以上正本證明與原本無異
如不服本判決，應於判決送達後20日內敘明上訴理由，向本院提
出上訴狀 (應附繕本) ，上訴於臺灣高等法院。其未敘述上訴理
由者，應於上訴期間屆滿後20日內向本院補提理由書「切勿逕送
上級法院」。
　　　　　　　　　　　　　　　　    書記官　楊貽婷
中　　華　　民　　國　　111 　年　　12　　月　　7 　　日
附錄本案所犯法條全文：
中華民國刑法第284條
因過失傷害人者，處1年以下有期徒刑、拘役或10萬元以下罰金
；致重傷者，處3年以下有期徒刑、拘役或30萬元以下罰金。